臺灣屏東地方法院民事裁定               100年度抗字第39號
抗  告  人  鼎勝開發工程有限公司
法定代理人  李怡慧
相  對  人  晉欣營造股份有限公司
法定代理人  曾建國
上列抗告人因與相對人間聲請本票裁定事件，對於中華民國100
年5 月31日本院100 年度司票字第340 號裁定提起抗告，本院裁
定如下：
    主  文
抗告駁回。
抗告程序費用新台幣壹仟元由抗告人負擔。
    理  由
一、原裁定意旨略以：相對人執有抗告人簽發如附表所示之本票
    2 紙，並免除作成拒絕證書，詎於到期後經提示均未獲付款
    ，其提出上開本票2 紙，聲請裁定准許強制執行，核與票據
    法第123 條之規定相符，應予准許等語。
二、抗告意旨則以：抗告人係因承攬相對人「台鐵林邊溪橋改善
    計畫第三標工程」，而簽發如附表編號2 所示之本票1 紙，
    以作為履約保證，惟該本票之到期日係相對人嗣後自行填寫
    ，且相對人已終止前揭承攬契約，則前開本票債權即無由存
    在等語，對原裁定提起抗告，並聲明：原裁定廢棄。
三、按執票人向本票發票人行使追索權時，得聲請法院裁定後強
    制執行，票據法第123 條定有明文。本票執票人，依票據法
    第123 條規定，聲請法院裁定許可對發票人強制執行，係屬
    非訟事件，法院就本票形式上之要件是否具備予以審查為已
    足，此項聲請之裁定及抗告法院之裁定，僅依非訟事件程序
    ，以審查強制執行許可與否，並無確定實體上法律關係存否
    之效力，如發票人就票據債務之存否有爭執時，應由發票人
    提起確認之訴，以資解決（最高法院56年台抗字第714 號及
    57年台抗字第76號判例意旨參照）。查如附表所示本票均係
    由抗告人簽發，且就其形式上之要件予以審查，均無不應准
    許強制執行之情形，揆諸前揭說明，原裁定准予強制執行，
    於法並無不合。抗告意旨雖謂：如附表編號2 所示之本票係
    抗告人因承攬相對人之工程而簽發交付相對人，以作為履約
    保證，惟相對人嗣後已終止契約，且到期日係其自行填寫，
    故此本票債權不存在云云，惟本票債權實質上是否存在，涉
    及實體上之法律關係，依前述說明，應由抗告人提起確認之
    訴以資解決，尚非本件非訟事件所得審究。又按本票未載到
    期日者，視為見票即付，票據法第120 條第2 項定有明文，
    準此，抗告人縱於簽發如附表編號2 所示之本票時，未填載
    到期日，僅視為見票即付，亦難謂該本票債權不存在。基上
    ，抗告意旨指摘原裁定不當，求予廢棄，非有理由，應予駁
    回。
五、據上論結，本件抗告為無理由，依非訟事件法第21條第2 項
    、第46條、民事訴訟法第495 條之1 第1 項、第449 條第1
    項、第78條，裁定如主文。
中    華    民    國   100    年    8     月    30    日
                  民事第二庭  審判長法  官  春生
                                    法  官  陳威宏
                                    法  官  程士傑
正本係照原本作成。
如不服本裁定應於送達後10日內向本院提出再抗告狀，並繳納再
抗告費新台幣1,000 元。
再為抗告應以適用法規顯有錯誤為理由，並經本院之許可，該許
可以原裁定所涉及之法律見解具有原則上之重要性者為限，並應
委任律師為代理人。
中    華    民    國   100    年    8     月    30    日
                                    書記官  李家維
┌────────────────────────────────────────┐
│本票附表：至清償日止利息按週年利率6%計算                                        │
├──┬──────┬───────┬──────┬──────┬─────┬──┤
│編號│發   票   日│票  面  金  額│到   期   日│利息  起算日│票據  號碼│備考│
│    │            │（新  臺  幣）│            │            │          │    │
├──┼──────┼───────┼──────┼──────┼─────┼──┤
│1   │99年11月25日│853,448 萬中之│100年1月10日│100年1月11日│CH676710  │    │
│    │            │853,448元     │            │            │          │    │
├──┼──────┼───────┼──────┼──────┼─────┼──┤
│2   │99年10月1日 │3,309,734元   │100年1月10日│100年1月11日│WG0000000 │    │
└──┴──────┴───────┴──────┴──────┴─────┴──┘